【裁判字號】    99,交抗,1904
【裁判日期】    991001
【裁判案由】    違反道路交通管理處罰條例
【裁判全文】
臺灣高等法院交通事件裁定            99年度交抗字第1904號
抗  告  人
即受處分人  甲○○
上列抗告人因違反道路交通管理處罰條例案件，不服臺灣板橋地
方法院，中華民國99年5 月31日所為裁定（99年度交聲更字第31
號），提起抗告，本院裁定如下：
    主  文
抗告駁回。
    理  由
一、抗告意旨略以：抗告人並未闖紅燈，通過路口，還是綠燈，
    後來號誌指示閃黃燈，突然變紅燈。有二名日本乘客可以證
    明，請幫忙找尋傳喚。高院前審已接受我的抗告，不知地院
    為何不服從，又裁罰五千四百元？顯不公平等語。
二、原裁定略以：原處分略以：異議人即受處分人甲○○駕駛
    車牌號碼431-XS號營業小客車，於民國97年11月14日中午12
    時50分許，行經臺北市○○○路、仁愛路2段路口時，有「
    駕車行經有燈光號誌管制之交岔路口闖紅燈」、「違反道路
    交通安全規則肇事致人受傷」之違規行為，經警掣單舉發，
    遂依道路交通管理處罰條例第53條第1項、第61條第3項、第
    63條第1項第3款規定，於98年6月1日以北市裁催字第裁22-A
    1A231299號裁決書裁處新臺幣（下同）5400元罰鍰，並記違
    規點數共6點；嗣受處分人提出申訴，遂於98年7月31日以北
    市裁申字第09837819 900號函說明：本件舉發通知單因投遞
    未果，退回原舉發機關，業依行政程序法完成寄存於名間郵
    局，但考量郵件實際送達情形，同意該案採低額裁處，請受
    處分人於98年8 月31日前繳納罰鍰2700元整併記違規點數共
    計6 點辦理結案等語。異議意旨略以：當時伊途經仁愛路
    東向西最左側慢車道，綠燈狀況，過新生南路大路口，車頭
    幾乎要到對向新生南路慢車道，才遭騎士高速撞擊本車受損
    ，警方處理時只聽證人說伊闖紅燈，筆錄圖未將對方騎士機
    車位置畫出來。伊請承辦警察調閱監視攝影機，然警方說沒
    有裝監視器，伊又告訴警察旁邊有你們同事站交通崗哨應該
    會看到伊是綠燈通過的，承辦警察竟告訴伊發生後才站上去
    。請調當日案發時間路口交通哨足以證明。伊沒有理由闖紅
    燈如下：(一)當時伊車內有乘客遇紅燈停下來有錢賺，不需要
    拼命。(二)這個路口在臺北市○○路口，當時車流量大時速只
    有二、三十公里，一臺接一臺有可能過一半遇到變燈號，路
    口應淨空。(三)路口處有大安分局交通崗哨，不可能去闖紅燈
    。(四)案發路口綠燈變黃燈立即變紅燈連一秒都沒有，伊懷疑
    紅綠燈造成本次事故的發生云云。經查：(一)有關異議人於上
    開時地違規等情，業據現場目擊證人即騎承車牌號碼AKQ-50
    0 號重型機車騎士張維綱於警詢證稱：我於上述時間，由新
    生南路北向南行駛慢車道，我行至肇事路口等號誌燈，東向
    西變紅燈，我南北向綠燈時，我跟著前車G7M-295 號重機起
    步進入路口，當快過路口時，東向西有1 營小客闖紅燈駛來
    ，G7M -295重機車頭就碰到計程車（營小客）右前車身而肇
    事等語；現場目擊證人即騎乘車牌號碼G7M-295 號重型機車
    騎士鄭慧蓉於警詢證稱：我於上述時間由新生南路北向南行
    駛慢車道，我行至路口等號誌變換，當我北向南方向號誌變
    為綠燈我起步進入路口直行往南，我過路口一半後，由東向
    西方向有1 營小客速度很快衝出來出現在我前方，我車和對
    方車子碰撞而肇事等語（98年度交聲字第3199號卷第31、30
    頁）；互核相符，另鄭慧蓉於本件車禍事故時受有全身及頭
    部多處撞傷，送台大醫院乙節，亦有台北市政府警察局中正
    一分局交通分隊道路交通事故補充資料表在卷可稽（98年度
    交聲字第3199號卷第28頁），且鄭慧蓉於本件車禍事故後，
    並未對異議人提出民、刑事告訴，衡情應無設詞誣攀異議人
    之必要，而張維綱與異議人亦無恩怨，理無誣指異議人違規
    之必要，是鄭慧蓉、張維綱之證詞，自堪採信，此部份事實
    ，堪予認定。(二)異議人辯稱：事故地點有監視器，有員警站
    崗，且黃燈僅有1 秒，伊懷疑紅綠燈造成本次事故的發生云
    云，然系爭車禍事故地點，並無有效監視器，且無大安分局
    員警目擊肇事經過等情，此有臺北市政府警察局交通警察大
    隊98年9月16日北市警交大事字第09833012200號函附於本院
    98年度交聲字第3199號卷第25 頁可稽；又臺北市○○○路○
    段、仁愛路口之各燈號變換間有黃燈，秒數為3 秒乙節，亦
    經台北市政府警察局中正一分局交通分隊員警何金麒出具號
    誌運作表在卷可參（98年度交聲字第3199號卷第46頁），是
    此部份所辯，自不可採。綜上，本件違規行為，事證明確，
    當可認定，原處分依道路交通管理處罰條例第53 條第1項、
    第61條第3項、第63條第1項第3 款規定，並參酌違反道路交
    通管理事件統一裁罰基準及處理細則之規定，以北市裁催字
    第裁22-A1A231299號裁決書裁處異議人罰鍰5400元，並共記
    違規點數6點，嗣以北市裁申字第09837819900號函就罰鍰部
    分，改處2700元罰鍰，尚無不當，從而，本件異議，為無理
    由，應予駁回等語。
三、按汽車駕駛人，行經有燈光號誌管制之交岔路口闖紅燈者，
    處1800元以上5400元以下罰鍰；又汽車駕駛人，駕駛汽車違
    反道路交通安全規則、第33條之管制規則，因而肇事致人受
    傷者，記違規點數3點；致人重傷者，吊扣其駕駛執照3個月
    至6個月。又汽車駕駛人有第53條情形之1者，除依原條款處
    罰鍰外，並予記違規點數3點。道路交通管理處罰條例第 53
    條第1項、第61條第3項、第63條第1項第3款分別定有明文；
    又依修正前違反道路交通管理事件統一裁罰基準表規定，違
    反道路交通管理處罰條例第53條第1 項規定，小型車於期限
    內繳納或到案聽候裁決者，處罰鍰2,700 元，逾越應到案期
    限30日內，繳納罰鍰或到案聽候裁決者，處罰鍰3,600 元，
    逾越應到案期限30日以上60日以內，繳納罰鍰或到案聽裁決
    者，處罰鍰4,500元，逾越應到案期限60 日以上，繳納罰鍰
    或逕行裁決處罰者，處罰鍰5,400 元。本件，原裁定以異議
    人違規行為明確，原處分依上開規定裁罰，並無違誤，而駁
    回異議，核無不合。抗告意旨以：有二名日本乘客可為證，
    請找尋傳喚乙節，因無其等之年籍資料，自無從調查，此部
    份所指，顯有誤會。抗告意旨另以：本院前審已接受其抗告
    ，原審又裁罰五千四百元乙節，然查：本院前審是認原處分
    已更改裁罰內容，原審未審酌及此，而將之撤銷發回，並非
    認抗告人未違規。再者，此番原審已依本院前審發回意旨，
    以原處分機關更正後之裁罰為據，並無抗告所指之地院不服
    從，或有何又裁罰五千四百元之問題，此部份抗告，亦有誤
    會。綜上，本件抗告，為無理由，應予駁回。
四、據上論結，應依道路交通案件處理辦法第26條，刑事訴訟法
    第412條，裁定如主文。
中    華    民    國    99    年    10    月    1     日
                  刑事第十八庭審判長法  官  吳鴻章
                                    法  官  汪梅芬
                                    法  官  周政達
以上正本證明與原本無異。
不得再抗告。
                                    書記官  廖純瑜
中    華    民    國    99    年    10    月    1     日

司法院資訊處製作；財團法人民間司法改革基金會備份。
